

Valerio Anzil

FRONT-END DEVELOPER

- 3931927956
- valerio.anzil@gmail.com
- **♀** Torino

Valerio Anzil

(Linkedin: https://www.linkedin.com/in/valerio-anzil-256338190/)

ABOUT ME

Laureato presso l'Università di Informatica di Torino, Italia. Ho sempre voglia di mettermi alla prova e di imparare cose nuove. Ho tre grandi passioni: il web, la sicurezza informatica e i videogiochi. Attualmente lavoro come Frontend Developer con focus su Angular. Sviluppo interfacce dinamiche, moderne e responsive, con particolare attenzione all'accessibilità, all'esperienza utente e alla qualità del codice. Lavoro in team agili, collaborando con figure di design e backend per realizzare soluzioni web efficaci e mantenibili nel tempo.

SKILLS

10/10 Italiano 7/10

Inglese

EDUCATION

Laurea in Informatica

Dipartimento di Informatica (TO)

2017-2023

Diploma

Liceo scientifico scienze applicate 2016

EXPERIENCE

Front-end Developer presso Orbyta da 04/2023

Da 02/25 ad oggi presso BasicNet

Inserito nei progetti **4Shops** (B2B) e **BasiKit** (B2C).

4Shops è una piattaforma rivolta alle aziende di Francia, Spagna e Italia, progettata oper facilitare l'acquisto di prodotti Kappa destinati alla rivendita.

BasiKit, attualmente in fase di sviluppo, sarà una piattaforma dedicata alla vendita di kit sportivi, sia modelli predefiniti che personalizzabili, per clienti finali.

Da 07/24 α 01/25 presso Engineering

Yoda UI è un'applicazione sviluppata per **Costa Crociere S.p.A.**, dedicata alla gestione e definizione dei prezzi delle crociere. Lo strumento è utilizzato dai business analyst dell'azienda per supportare il processo di pricing e l'analisi delle strategie commerciali.

Da 06/23 a 06/24 progetto interno Orbyta

Ho lavorato al progetto **Octopus** per Orbyta Engineering, un gestionale interno sviluppato con tecnologie come .NET Core, EF Core, C#, Angular, REST APIs e SQL. Nei primi 3-4 mesi ho ricoperto il ruolo di sviluppatore full stack, per poi dedicarmi principalmente al Frontend, sviluppando e integrando componenti custom, come calendario e dropdown, in collaborazione con il team UI/UX, seguendo metodologie Agile.

Da 04/23 a 06/23 progetto personale Orbyta

Nei primi mesi in Orbyta ho realizzato un mini-progetto personale per consolidare le competenze tecniche, sviluppando una semplice applicazione con pagina di login/registrazione e visualizzazione di dati provenienti dal backend. Il progetto è stato realizzato con .NET e Entity Framework Core per il backend, Angular per il frontend e Microsoft SQL Server come database.

Valerio Anzil | valerio.anzil@gmail.com

ALTRE COMPETENZE:

- Ufficio: Microsoft Office (Word, Excel, PowerPoint)
- Media e Social Networks
- Editor di testo: MS Visual Studio Code,
 Notepad++, IntelliJ Idea, CLion
- Sistemi operativi: Microsoft Windows 10, Microsoft, Windows 8, Microsoft Windows 7, Microsoft Windows Vista, Linux, iOS, Android
- Linguaggi: Java, JavaScript, HTML, CSS
- Gestione database: SQL Server

Da 12/22 a 01/23 presso Torino Outlet Village

Impiegato Gucci come Sales Assistant e Magazziniere.

Da 01/2022 a 12/2023 presso Torino Outlet Village

Steward.

2022/2023 presso One Group

Driver ATP.

Da 10/2017 a 04/2023 presso Juventus

Steward presso lo Juventus Museum e Steward/ capo unità presso lo Juventus Stadium.

FORMAZIONE UNIVERSITARIA

Progetti svolti:

- Programmazione I, II e III: i corsi coprono tutti gli aspetti fondamentali della programmazione ad oggetti (incapsulamento, ereditarietà, polimorfismo), utilizzando Java come linguaggio di riferimento. Programmazione III: sviluppo dell'interfaccia grafica tramite JavaFx. La struttura del progetto è basata sul pattern MVC e segue i principi del pattern Observer Observable: le viste sono state sviluppate tramite pagine .fxml e la comunicazione tra viste e model viene mediata dai controller tramite il binding delle properties dei JavaBean.
- L'invio di messaggi e-mail tra client e server avviene tramite l'utilizzo delle classi Socket messe a disposizione dalla libreria java.net.
- Sistemi Operativi: svolgimento di un progetto di gruppo utilizzando C come linguaggio di riferimento. Il progetto consisteva nella gestione della comunicazione tra processi concorrenti utilizzando le principali IPC.
- Algoritmi e Strutture Dati: svolgimento di un progetto di gruppo utilizzando Java e C come linguaggi di riferimento. Il progetto consisteva nell'implementazione di algoritmi visti durante il corso: algoritmi di ordinamento, programmazione dinamica, code con priorità, grafi.
- Basi Di Dati: Sviluppo di un database relazionale nelle seguenti fasi: progettazione concettuale, progettazione logica e implementazione (DDL e DML).
- Sviluppo Applicazioni Software: sviluppo completo della documentazione tecnica di un'applicazione software secondo la metodologia agile Unified Process (UP).

 Definizione e analisi dei requisiti, modello di dominio, diagrammi di sequenza, diagrammi di interazione e modello delle classi, implementazione utilizzando Java come linguaggio di riferimento e la libreria JavaFX per lo sviluppo dell'interfaccia utente.
- Tweb: Creazione di una pagina web utilizzando tecnologie viste durante il corso: HTML, CSS, JavaScript, Ajax.

Valerio Anzil | valerio.anzil@gmail.com

PATENTE DI GUIDA: A, B

COMPETENZE COMUNICATIVE: Possiedo buone competenze comunicative e ottime doti relazionali acquisite durante la mia esperienza lavorativa.

ALTRE COMPETENZE

- Nel 2016 ho conseguito il brevetto da assistente bagnante per poter esercitare la professione in piscina e al mare. Inoltre, sono abilitato ad usare il defibrillatore semi-automatico.
- Settembre 2022, Iscrizione Nuoto Agonistico.